Susana Rivera Vergara

Ingeniera en sistemas computacionales

susanarivera659@gmail.com | https://github.com/susanarivs| https://susanarivs.github.io/PaginaWebP/https://www.linkedin.com/in/susanariveravergara/

Perfil profesional

estudiante de ingeniería en Sistemas Computacionales (ESCOM). Del Instituto Politécnico Nacional. Me gusta estar en constante aprendizaje y compartir mi aprendizaje con otras, personas. En mi experiencia puedo describir situaciones en las que me he desempañado como product owner, también he impartido clases a chicas de prepa y secundaria en el programa Tecnolochicas. Donde se les enseña creación de páginas web, aplicaciones móviles, robótica e inteligencia artificial. Llegando al 40% chicas del sureste del país. también he ayudado en migrar una BD de Oracle a SQL como desarrolladora Bakend Jr.

Mi objetivo es aplicar mis conocimientos en inteligencia artificial, análisis de datos y desarrollo de software para contribuir de manera significativa al crecimiento y éxito de la empresa en la que colabore. Mi objetivo es desarrollar soluciones innovadoras que optimicen procesos, mejoren la toma de decisiones y generen un valor agregado para la organización, utilizando mis habilidades técnicas y blandas para liderar proyectos que impulsen la competitividad y eficiencia empresarial.

Educación

ESCUELA SUPERIOR DE COMPUTO(ESCOM). DEL INSTITUTO POLITÉCNICO NACIONAL (Actualmente)

Experiencia laboral

GOOGLE E INROADS (Embajadora)2024

• En este programa la idea es promover las becas que Google Cloud ofrece a jóvenes que están estudiando, mi labor es apoyar con videos en los cuales explicamos los laboratorios de Google cloud, otra labor es dar platicas y conferencias de los beneficios de la beca y el impacto positivo que puede tener en la vida de los jóvenes, también se dan platicas donde se da una explicación de la beca y además se brinda un acompañamiento a los estudiantes teniendo en cuenta que lleguemos a más del 60% de las becas este año.

INTERNATIONAL YOUTH FOUNDATION: CONECTADAS (Embajadora) 2024

• En esta institución mi labor es brindar una serie de mentorías a las chicas que están tomando el programa de soporte de las tecnologías de información de Google o de Python. Estas mentorías van desde el plantear metas SMART para mejorar su desempeño en el mundo laboral, así como la generación de un perfil profesional y hacer conciencia de la importancia de las mujeres en el mundo STEAM, Otra de mis labores es impartir conferencias a las chicas de este programa con el fin de motivarlas en el transcurso del programa de este modo se les brinda un acompañamiento.

TECNOLOCHICAS Remoto EMBAJADOR SEP 2022 - Presente

Como embajadora de Tecnolochicas con la Fundación Televisa y Bécalas, imparto conocimientos prácticos sobre el mundo STEAM a chicas de preparatoria y secundaria, enseñándoles la creación de páginas web y aplicaciones móviles, robótica y los principios de inteligencia artificial para su desarrollo profesional y la importancia de las mujeres en este campo. Mediante este proyecto hemos

logrado que el 40% de las chicas del sureste del país tengan acceso de manera gratuita a estas capacitaciones. Chicas de campeche, Chiapas, CDMX y Estado de México y esperamos que pronto logremos llegar a más chicas.

Virtual Business Remoto Desarrollador Jr Backend JUL 2022 - MAY 2023

Desarrollé soluciones según la conveniencia del negocio; Una de mis responsabilidades
principales fue la migración de bases de datos de Oracle a SQL por conveniencia del negocio y
proyectos en c# usando el framework .Net. Se logro la migración al 100% de la Base de Datos y
todas las instancias de la BD

International Youth Foundation Remote PRÁCTICAS PROFESIONALES ENE 2022 - ABR 2022

 Realicé prácticas profesionales con el programa Google IT Technology Support, que consiste en una serie de actividades en plataforma, ejercicios con apoyo de un mentor relacionado a los temas vistos en el programa, con laboratorios de Google cloud y exámenes por cada módulo que se revisó, de este modo se logró llegar al 100% y obtener la certificación Google IT Technology Support.

ESIA Zacatenco del Instituto Politécnico Nacional Personal Administrativo ENE 2021 - DIC 2021

 Desempeñé el rol de Community Manager, que consistió principalmente en brindar soporte a través de redes sociales y correspondencia a los clientes potentes que en este caso eran estudiantes internos y externos, dando información oportuna y guiando en procesos de tramites logrando tramitar 60% de la adquisición del programa, así como realizar tareas administrativas como apoyar y mantener plataformas de instrucción.

Habilidades importantes

- Java Script
- Python- tratamiento de lenguaje natural
- Análisis de datos con R
- C#
- Metodologías agiles SCRUM, SCRUMBAN
- Git Hub
- HTML
- SQL
- CSS
- Trabajo colaborativo
- Liderazgo democrático
- Empática
- Razonamiento analítico
- autodidacta

PERSONAL PROJECTS

Personal website https://susanarivs.github.io/Paginaweb/con las siguientes herramientas:

- Java Script
- Git Hub
- HTML
- CSS

Este es mi sitio web personal, donde proporciono información adicional sobre mí y las iniciativas en las que he participado. También incluye mi currículum y datos de contacto.

CERTIFICATIONES/CURSOS

Womanium quantum, QWORLD, QCOBALT Quantum Intermediate algorithms septiembre 2024	
Womanium quantum, QWORLD, QNICKEL Quantum elemtary algorithms	septiembre 2024
Curso Mujer Digital	septiembre 2024
Computing Foundations Google Cloud	diciembre, 2023
Microsoft Certification Azure AZ-900 Fundamentals	julio, 2022
Google Data Analysis Certification	frebrero, 2023
Harvard Data Visualization with R	abril, 2023
Google Certification IT Technology Support	abril, 2022

IDIOMAS

Ingles intermedio